GUNAWAN

+62895364618671 | gugun050500@gmail.com | https://www.linkedin.com/in/gunawan-ilahgun/ | https://github.com/ilahgun | portfolio: ilahgun.me | Kabupaten Bogor, Jawa Barat

TENTANG SAYA

Saya adalah seorang Full-stack Web Developer yang lulus dari jurusan Teknik Informatika dari Sekolah Tinggi Teknologi Terpadu Nurul Fikri. Dengan pengalaman mengerjakan proyek melalui Studi Independen dalam program Kampus Merdeka, proyek dalam perkuliahan, dan proyek kolaboratif. Sebagai pembelajar yang adaptif, saya telah berhasil mengatasi berbagai tantangan pemecahan masalah baik secara individu maupun sebagai bagian dari tim. Oleh karena itu, Saya siap terus berkembang dan berkontribusi di bidang pemrograman dengan semangat dan dedikasi.

PENGALAMAN

PT. Kinema Systrans Multimedia | (Magang Studi Independent Bersertifikat Kampus Merdeka)

(Agu 2023 - Des 2023)

Full-stack Web Developer

- · Mendesain halaman situs web menggunakan Figma.
- · Menerapkan desain dan membuat situs web menggunakan ReactJS Vite.
- Merancang database dan membangun API menggunakan NodeJS dan Express.js.
- · Kolaborasi project menggunakan Github.

PT. Nurul Fikri Cipta Inovasi | (Magang Studi Independent Bersertifikat Kampus Merdeka)

(Agu 2022 - Des 2022)

Full-stack Web Developer

- · Kolaborasi project menggunakan Github.
- · Layouting template website content.
- · Menerapkan desain dan membangun API menggunakan Php Laravel.
- · Deploy dan hosting website pada Webmin.

Koperasi Karyawan Indocement | (Praktek Kerja Lapang saat SMK)

(Sep 2016 - Okt 2016)

IT Support

- · Installasi Software and Operating System
- Troubleshooting Hardware & PC Components.
- · Network Setting

PENDIDIKAN

Sekolah Tinggi Teknologi Terpadu Nurul Fikri - Depok, Indonesia

(2020 - 2024)

S1 Teknik Informatika (IPK 3.92 / 4.00)

SMK Budiniah - Bogor, Indonesia

(2015 - 2018)

Teknik Komputer dan Jaringan

KEMAMPUAN

Hard Skills: HTML, CSS, PHP, Javascript. PHP, Python, MySQL/MariaDB

Soft Skills: Team Work, Communication Skills, Problem Solving dan Time Management

Software Skill:

- Framework & Library: React.JS Vite, Express.js, Laravel, Codeigniter, Tailwind & Bootstrap.
- Tools: VSCode, GitHub, Figma, Trello, Postman, MySQL Workbench.

PROYEK UNGGULAN

- Go Paper Sebuah website yang dikembangkan untuk mengelola sampah kertas.
- Khairul Ummah Website informasi Yayasan Rumah Yatim Khairul Ummah yang bertempat di kabupaten Bogor.
- Movie Database Sebuah website rekomendasi film dengan menggambil API key dari database TMDB.
- · Covid Sebuah website informasi covid dunia.

SERTIFIKASI

- Web Development Infinite Learning (MSIB Batch 5), 02 January 2024
- Full-stack Web Developer Academy NF Computer (MSIB Batch 3), 31 December 2022